# 可回售工具和仅在清算时才有义务按比例交付净资产的工具

提问人：lichen1102 时间：2014-08-24 20:11:59
陈老师，在可回售工具判断为权益工具的例外情况中有一个条件为该类别的所有工具具有相同的特征。请问该如何理解？谢谢

回答人：chenyiwei
对应的原文为IAS 32.16A(c)：All financial instruments in the class of instruments that is subordinate to all other classes of instruments have identical features. For example, they must all be puttable, and the formula or other method used to calculate the repurchase or redemption price is the same for all instruments in that class。 金融工具列报准则对于“可回售工具”和“发行方仅在清算时才有义务向另一方按比例交付其净资产的金融工具”在金融负债和权益的划分方面规定特殊的例外条款，主要是针对某些特殊主体（如开放式基金等），确保不出现“只有负债而没有权益”的奇怪情况。因为开放式基金的持有人可以在开放期内随时要求赎回其所持有的基金份额，因此对开放式基金这一特定主体而言，按照金融负债／权益划分的一般标准，此类基金份额应归类为金融负债，但如果真的这样处理就会导致“只有负债而没有权益”的奇怪情况，并导致一些难以处理的特殊问题（如资产／负债公允价值计量的差额应如何处理等）。为了避免出现这个问题，准则规定对于此类特殊主体，允许将其符合金融负债定义，但索取权最为劣后，事实上承担了剩余权益的风险和报酬的份额认定为权益。

提问人：zengfengxia 时间：2014-08-26 15:04:00
1 、集合理财计划中，次级持有方一般会以其持有的份额为限保证优先级的本金和预期收益，且一般会设置预警和强制平仓条款，从理论上保证了优先级的预期收益，但是强制平仓时可能存在理财产品持有的金融资产可能出现流动性问题，不能按照平仓时市价转让等情况导致次级资金不能完整补偿优先级预期收益和本金的情况，能不能理解为优先级出资复核负债定义？ 2 、余额宝是不是类似于陈版提及的开放式基金，管理人不持有其份额，在合同范围内进行资产配置和买入卖出的决策，按净资产的份额收取管理费，并按收益完成情况分级收取业绩报酬，这种情况下，我理解管理人不属于这个结构化主体的主要责任人，不能控制这个结构化主体，这样理解对吗？ 3 、一个集合理财计划，管理人持有15%的份额，其他投资人持有剩余份额，管理人对其没有流动性支持，不区分次级和优先级，均为同一级别，管理人持有的目的是为了增强其他投资人的信心，且持有份额上升是因为其他投资人逐步赎回导致。这种情况下，我理解管理人同样不属于主要责任，但是持有份额较大，会不会对这个判断产生影响？

回答人：chenyiwei
1 、实质上享受保本和固定收益保障的优先级份额应认定为金融负债。 2 、是。 3 、因为管理人自行持有份额比重较大，可能需要结合其他方面的因素作进一步分析。